# 求助陈版主及其他专业人士：关于与联营公司的内部抵消

提问人：hyp530 时间：2013-02-08 02:17:06
A公司占B公司30%股权，以权益法核算长期股权投资。B公司主要是为A公司提供服务并收取服务费。
现在，A公司年末要确认投资损益和调整长期股权账面价值，请问需不需要对与联营公司之间的服务费进行内部抵销？
这里面有几个问题：
（ 1 ）关联方之间提供劳务是否存在“已实现”和“未实现”问题，是否涉及内部抵消？ （ 2 ）如果是合并报表的话，抵消的是未实现的内部交易，但是提供劳务或服务不像销售商品，可以直观判断商品是否已向第三方销售，从而内部交易得已实现；或者是劳务或服务一经提供，就应当认为其已实现？ （ 3 ）现在是A公司自己核算账上的投资损益，不是合并报表，那么A和B之间的“已实现内部交易”是否需要内部抵消？
陈版主已经回答了我好多问题，万分感谢，铭记心中。
过年快乐～

回答人：chenyiwei
如果B是A的联营企业，B在确认对A的服务费收入的同时，A将这些服务费确认为其自己的费用（销售费用或者管理费用），则不属于未实现损益，在权益法核算和编制合并报表时无需抵销。

提问人：hyp530 时间：2013-04-10 10:19:53
回复 chenyiwei 的帖子
但这看起来又像是永远不会对外实现的内部交易

回答人：chenyiwei
权益法核算并不是把被投资方的报表完整纳入本企业的合并报表。因此不能完全比照母子公司之间内部交易的抵销思路去理解。如果合并报表层面一定要调整，也就是借服务费收入，贷投资收益，没有实际意义。